臺灣高等法院高雄分院刑事判決　　　　　　　　　 九十三年度上訴字第三三五號
　　上　訴　人　臺灣高雄地方法院檢察署檢察官
　　被　　　告　甲○○
　　選任辯護人　莊進祥
右上訴人因被告違反毒品危害防制條例案件，不服臺灣高雄地方法院九十二年度訴字
第七○一號中華民國九十三年一月廿七日第一審判決（起訴案號：臺灣高雄地方法院
檢察署九十二年度偵字第四八五三號），提起上訴，本院判決如左：
      主  文
原判決撤銷。
甲○○連續販賣第二級毒品，處有期徒刑柒年。
扣案第二級毒品ＭＤＭＡ拾玖顆沒收銷燬之，販賣第二級毒品所得新台幣伍仟元沒收
，如全部或一部不能沒收時，以其財產抵償之。
      事  實
一、甲○○明知ＭＤＭＡ是第二級毒品，不得販賣及持有，竟意圖營利，基於概括之
    犯意，自民國（以下同）九十二年二月二十一日零時起，連續在高雄市不特定Ｋ
    ＴＶ場所外，以每顆新台幣（下同）二百五十元價格，販賣第二級毒品ＭＤＭＡ
    予不特定之人施用，共販賣六次，共賣二○顆，得款五千元，嗣於九十二年二月
    二十七日晚上十一時卅分許，在高雄市○○區○○路與復興路口，為警查獲，並
    扣得其持有欲供販賣用之第二級毒品ＭＤＭＡ十九顆。
二、案經高雄市政府警察局移送台灣高雄地方法院檢察署檢察官偵查起訴。
      理  由
一、訊據被告甲○○固坦承持有第二級毒品ＭＤＭＡ之事實，惟矢口否認販賣ＭＤＭ
    Ａ，辯稱：我購買之ＭＤＭＡ係要供自己吸食之用，並無販賣ＭＤＭＡ，於警訊
    之自白係因我服用ＭＤＭＡ後精神恍惚，且警方疲勞訊問而為之供述云云。惟查
    右揭販賣第二級毒品ＭＤＭＡ之事實，業据被告甲○○於警訊中坦承：「看他人
    在賣好像很好賺，所以好奇才會去試看看，所以才販賣毒品搖頭丸」「搖頭丸一
    顆賣新台幣二百五十元．．．．地點都在高雄市不特定ＫＴＶ外面，賣給不特定
    人食用」「於一星期前開始販賣毒品搖頭丸的，至今共約賣了二○顆左右給不特
    定人食用」「共販賣六次，販賣二○顆，所得共新台幣五千元」等語不諱（見九
    十二年二月廿八日警訊筆錄）；被告甲○○於偵查中仍坦承：「（問：有販賣否
    ﹖）答：有，九十二年二月廿一日起賣，每顆二百五十元，都在高雄市不特定Ｋ
    ＴＶ賣」「（問：已賣出幾顆﹖）答：二○顆」等語（見九十二年二月廿八日偵
    查筆錄）。被告甲○○雖於原審及本院審理中改稱：ＭＤＭＡ係要供自己吸食之
    用，警訊之自白係因服用ＭＤＭＡ後精神恍忽，且警方疲勞訊問而為之供述云云
    ，惟被告甲○○被查獲後，經警採取其尿液送檢驗結果，其尿液並無毒品反應，
    此有高雄市立凱旋醫院九十二年三月十三日高市凱醫檢字第○九一八號檢驗成績
    書可憑（見原審卷第九十四、九十五頁），可見被告甲○○於被查獲之際，並無
    吸食毒品，其尿液才無毒品反應，其辯稱服用ＭＤＭＡ後精神恍惚云云，應非可
    採，又經原審當庭勘驗被告甲○○警訊時之錄音帶，該錄音係屬全程錄音，警方
    確有訊問被告甲○○是否同意夜間訊問，經被告甲○○同意後始加以訊問，而訊
    問過程中係採一問一答之方式為之，並有訊問被告甲○○精神狀態是否正常，被
    告甲○○回稱正常等語，此有原審勘驗筆錄在卷可稽（見原審卷八十六頁至八十
    七頁），是以被告甲○○辯稱於警訊之供述係屬精神狀況不佳下之非自由陳述，
    應非可採；又被告甲○○係於九十二年二月二十七日晚上十一時卅分許被警查獲
    ，警方於一小時半後，即翌日（廿八日）凌晨一時經被告甲○○同意而製作筆錄
    ，有警訊筆錄所註記之時間可稽，當時甫查獲不久即製作警訊筆錄（才一小時半
    ），應無疲勞訊問情事，其辯稱警方疲勞訊問才承認販賣云云，亦非可採。又被
    告甲○○於檢察官偵查時係在正常及自由意志情況下，亦坦承有販賣ＭＤＭＡ情
    事（見前述偵查筆錄），並有毒品ＭＤＭＡ十九顆扣案可資佐証，又該扣案十九
    顆錠劑確含有ＭＤＭＡ成份，並有高雄醫學大學附設醫院九十二年四月廿八日管
    認可第○○五號檢驗報告可憑，足見被告甲○○應有販賣毒品ＭＤＭＡ情事。又
    被告甲○○之十九顆ＭＤＭＡ是以三千五百元購得（警卷第一頁背面第五行），
    平均每顆購進價為一百八十四元，而以每顆二百五十元賣出，確仍有約三分之一
    之利潤，足見確有營利行為，事証明確，被告甲○○所辯係嗣後翻異卸責之詞，
    不足採信，其犯行已堪認定。
二、核被告甲○○所為，係犯毒品危害防制條例第四條第二項之販賣第二級毒品ＭＤ
    ＭＡ之罪。被告甲○○先後六次販賣ＭＤＭＡ犯行，時間緊接，反覆實施，顯係
    基於概括之犯意，所犯又係構成要件相同之罪，應依連續犯之規定論以一罪。
三、原審不察，遽諭知無罪，尚有未洽，檢察官上訴指摘原判決不當，為有理由，自
    應予撤銷改判。審酌被告甲○○販賣第二級毒品ＭＤＭＡ予他人施用，損害他人
    身心健康，其僅販賣六次，共二○顆，得款五千元，其販賣次數及數量均不多等
    一切情況，爰量處有期徒刑七年。扣案第二級毒品ＭＤＭＡ十九顆並依法宣告沒
    收銷燬之，其販賣第二級毒品所得之新台幣五千元並依法宣告沒收，如全部或一
    部不能沒收時，以其財產抵償之。
據上論結，應依刑事訴訟法第三百六十九條第一項前段、第三百六十四條、第二百九
十九條第一項前段，毒品危害防制條例第四條第二項、第十八條第一項、第十九條第
一項，刑法第十一條、第五十六條，判決如主文。
本案經檢察官陳新慶到庭執行職務。
中    華    民    國      九十三      年      五      月       十八     日
                              臺灣高等法院高雄分院刑事第六庭
                                  審判長法官  王憲義
                                        法官  范惠瑩
                                        法官  張盛喜
右正本證明與原本無異。
如不服本判決應於收受本判決後十日內向本院提出上訴書狀，其未述上訴理由者，
並得於提起上訴後十日內向本院補提理由書狀（均須按他造當事人之人數附繕本)「
切勿逕送上級法院」。
                                      書記官  楊茱宜
中    華    民    國      九十三      年      五      月       十八     日
附錄：本判決論罪科刑法條：
毒品危害防制條例第四條第二項
製造、運輸、販賣第二級毒品者，處無期徒刑或七年以上有期徒刑，得併
科新臺幣七百萬元以下罰金。
